Inventaris van het archief van het Ministerie van Handel, Nijverheid en Landbouw te Londen, 1940-1946 (1950)
Nationaal Archief, Den Haag
- SECTOR HANDEL, NIJVERHEID EN SCHEEPVAART, 1.
  - GECLASSEERD ARCHIEF, 1.1
    - ED Economische documentatie, 1.1.3
      - Rapport van M. Frank, directeur van de N.V. Handelsmaatschappij Rijnveld te Amsterdam, over de overname van het bedrijf door de Duitsers, met geleidebrief [ED/Producten]., 1942; 224; 1 omslag
    - EDST Economische documentatie stukken, 1.1.3
      - Nota's inzake de problemen met de circulatie van zeer geheime stukken [EDST]., 1944; 225; 1 omslag
      - Stukken betreffende behandeling van aangelegenheden met betrekking tot de procedure voor economische berichtgeving in/ vanuit het buitenland [EDST/I]., 1940-1944; 226; 1 omslag
      - Stukken betreffende opstelling van een overzicht, door de afdeling Economische Documentatie, over de Europese suikerbietencampagne 1940-1941, bestemd voor het ministerie van Koloniën [EDST/I]., 227; 1 omslag
      - Stukken betreffende het verstrekken van een opgave aan de minister van Buitenlandse Zaken van ambtenaren van het ministerie, die zitting hebben in departementale, interdepartementale of internationale commissies [EDST/I]., 1943; 228; 1 omslag
      - Nota aan de minister betreffende aanvoer van goederen van overzee in Nederlandse havens van 30 maart - 25 april 1941 [EDST/II]., 229; 1 stuk
      - Economische Mededelingen van het ministerie van Handel, Nijverheid en Scheepvaart, met index [EDST/III]., 1940-1943; 230; 1 pak
      - Stukken betreffende de brandstof- en rubbervoorraden en de gevolgen daarvan voor de oorlogvoering [EDST/V]., 1942-1943; 231; 1 omslag
      - Rapporten van de Nederlandse Kamer van Koophandel te New York, met geleidebrief [EDST/VI]., 1940-1942; 232; 1 omslag
      - Stukken betreffende de opheldering van een gerezen misverstand over het verhoor in Portugal van de gevluchte Nederlander Stokvis, waarbij zijn informatie over de organisatie van het bedrijfsleven in Nederland (hij was lid van de commissie Woltersom) niet aan de Nederlandse, maar aan de Engelse Regering is doorgegeven [EDST/VI]., 1942; 233; 1 omslag
      - Staten van de afdeling Economische Politiek betreffende de Nederlandse uitvoer in 1938 naar Groot-Brittannië uitgedrukt in percenten van de waarde van de totale uitvoer, met geleidebrief aan B.W.F. Bierens de Haan [EDST/VI]., 1942; 234; 1 omslag
      - Rapport van het ministerie van Sociale Zaken betreffende de mobilisering van Nederlandse arbeidskrachten voor tewerkstelling in Duitsland en de veroverde gebieden in het oosten, met geleidebrief [EDST/VI]., 1942; 235; 1 omslag
      - Stukken betreffende commentaar van de afdeling Juridische en Algemene Zaken op het rapport van het ministerie van Sociale Zaken over arbeidsrecht en sociale verhoudingen in Nederland onder Duits regiem van november 1942 t/m juni 1943 [EDST/VI]., 236; 1 omslag
      - Stukken betreffende het overleg over het naar bezet Nederland sturen van de in Zwitserland verblijvende Jhr. Elias van Stabroek om inlichtingen te verzamelen voor de Nederlandse regering over de levensmiddelenvoorziening en over de economische en financiële toestand [EDST/IX]., 1941; 237; 1 omslag
      - Stukken betreffende het samenstellen van vragenlijsten en het aanwijzen van vertegenwoordigers van het ministerie in de Commissie van verhoor van uit Nederland in Engeland aangekomenen [EDST/IX]., 1942-1943; 238; 1 omslag
      - Correspondentie met het ministerie van Buitenlandse Zaken betreffende klachten van de Nederlandse vrijwilligers B. Beye en P. Ketting over slechte behandeling in Zweden door de consul-generaal A.M. de Jong [EDST/IX]., 1943; 239; 1 omslag
      - Stukken betreffende het verzoek aan het ministerie van Buitenlandse Zaken om prioriteit voor de overkomst van de Nederlanders W.H. en J.G. Mellema uit Stockholm wegens de waardevolle inlichtingen die zij kunnen verschaffen over de Nederlandse scheepvaart [EDST/IX]., 1943-1944; 240; 1 omslag
      - Stukken betreffende economische berichtgeving over de Verenigde Staten van Amerika [EDST/X]., 1942; 241; 1 omslag
      - Stukken betreffende instructies ten behoeve van post- en archiefzaken van diverse afdelingen [EDST/XI]., 1943-1945; 242; 1 omslag
      - Nota van de sectie Documentatie aan H. van Blankenstein betreffende de gevolgde procedure voor de controle op geheime stukken van Bureau Inlichtingen [EDST/XI]., 1944; 243; 1 stuk
      - Nota voor H. van Blankenstein van de afdeling Economische Politiek betreffende onvolledigheid van berichten uit Nederland voor wat betreft het tijdstip en de bronvermelding [EDST/XI]., 1944; 244; 1 stuk
      - Stukken betreffende het overleg met de Regeringscommissie voor Wetenschappelijke Documentatie over het verzamelen, registreren en opslaan van wetenschappelijke tijdschriften [EDST/XII]., 1942-1944; 245; 1 omslag
      - Stukken betreffende de aanschaf van periodieken voor de Economische Voorlichtingdienst [EDST/XII]., 1943; 246; 1 omslag
    - EP Economische Politiek, 1.1.3
      - Stukken betreffende onderzoek naar de mogelijkheden tot import van goederen uit Portugal of diens koloniën [EP(A-05)]., 1943; 247; 1 omslag
      - Stukken betreffende behandeling van de begrotingspost ravitaillering [EP(B-03) en EP(B-06)]., 1943-1944; 248; 1 omslag
      - Stukken betreffende de positie en de ontwikkelingsmogelijkheden van het Philips-concern [EP(B-118)]., 1943-1944; 249; 1 omslag
      - Stukken betreffende afhandeling van de betaling van de verkoop van 9000 ton tabak in afwachting van het door de Ministerraad ingediende voorstel om de onder de Engelse en Franse ladingsovereenkomsten behandelde goederen op basis van de cost in freight waarde in Nederland af te rekenen [EP(C-11)]., 1945; 250; 1 omslag
      - Staten met gegevens over verschepingen van ruwe tabak, met geleidebrief [EP(C-11)]., 1945; 251; 1 omslag
      - Stukken betreffende toewijzing van regeringstabak aan de sigaren-, de sigaretten- en de kerftabakindustrie [EP(C-11)]., 1945; 252; 1 omslag
      - Stukken betreffende aankoop van tabak uit Nederlands-Indië ten behoeve van de ravitaillering van Nederland en consignatie van een gedeelte daarvan naar de Verenigde Staten van Amerika [EP(C-11) en EP(C-06a)]., 1942-1945; 253; 1 omslag
      - Stukken betreffende het aandringen bij Britse en Amerikaanse autoriteiten om grotere hoeveelheden huiden en leer aan Nederland toe te wijzen [EP(C-14)]., 1945; 254; 1 omslag
      - Stukken betreffende de aankoop van goederen ten bate van bezet Nederland [EP(C-20, C-23, C-26, C-75, C-76, C-90, C-92), ER, R en STK]., 1941-1944; 255; 1 pak
      - Stukken betreffende houtaankopen in Zweden en Finland ten behoeve van de wederopbouw van Nederland [EP(C-36)]., 1944-1945; 256; 1 omslag
      - Stukken betreffende bestudering van het vraagstuk op welke manier de ravitailleringsgoederen na de oorlog zo snel mogelijk naar Nederland kunnen worden verscheept [EP(C-38)]., 1943-1944; 257; 1 omslag
      - Stukken betreffende aankoop van fietsen, bakfietsen en fietsbanden [EP(C-40)]., 1943; 258; 1 omslag
      - Rapport van de Office of Economic Warfare over de Nederlandse insulineproduktie [EP(C-72)]., 1943; 259; 1 stuk
      - Stukken betreffende de te volgen politiek bij aankopen van goederen door Nederland [EP(C-78)]., 1943-1944; 260; 1 omslag
      - Stukken betreffende aankoop van vlees, spek en reuzel uit Amerika [EP(C-88) is later C/1/1/5]., 1944; 261; 1 omslag
      - Stukken betreffende ravitailleringsaankopen in Nederlands-Indië [EP(C-91)]., 1941-1944; 262; 1 omslag
      - Stukken betreffende aankopen en beheer van ravitailleringsgoederen in Amerika [EP(C-91)]., 1944; 263; 1 omslag
      - Stukken betreffende advisering over de organisatie van aankopen door de Economische, Financiële en Scheepvaart Missie in Amerika [EP(C-91)]., 1944; 264; 1 omslag
      - Stukken betreffende centralisatie van de behandeling van alle aankopen in de Verenigde Staten bij de Netherlands Purchasing Commission te New York [EP(C-91)]., 1944; 265; 1 omslag
      - Stukken betreffende ravitailleringsaankopen in Argentinië [EP(C-91)]., 1944-1945; 266; 1 omslag
      - Stukken betreffende uitzending van C. van Stolk naar Den Haag en andere plaatsen in Nederland voor het uitvoeren van een missie [EP(C-91)]., 1945; 267; 1 omslag
    - ER Economische reconstructie, 1.1.3
      - Stukken betreffende het bezoek van een Engelse handelsmissie onder leiding van Lord Willington aan Zuid-Amerika [ER/I]., 1940-1941; 268; 1 omslag
      - Stukken betreffende werkzaamheden van C. van Stolk, mede-directeur van het Netherlands Purchasing Commission voorheen hoofd Voedselaankoopbureau en Regeringscommissaris in buitengewone dienst [ER/I]., 1940-1945; 269; 1 omslag
      - Stukken betreffende centralisatie van de aankopen in Zweden voor de relief en rehabilitatie en benoeming van A.M. de Jong, consul-generaal te Zweden, tot regeringsinkoper aldaar [ER/I]., 1943-1945; 270; 1 omslag
      - Staat met gegevens omtrent de bij de Nederlandse Scheepvaart en Handels Commissie aanwezige reliefgoederen [ER/II]., 1942; 271; 1 stuk
      - Discussie-nota van A.H. Philipse en H. van Blankenstein betreffende de economische wederopbouw van Nederland na de oorlog, met geleidebrief [ER/III]., 1941; 272; 1 omslag
      - Discussie-nota van de minister van Landbouw en Visserij over de uitvoer van landbouwprodukten uit Nederland naar Engeland na de oorlog, met geleidebrief [ER/III]., 1941; 273; 1 omslag
      - Stukken betreffende totstandkoming van een antwoord aan J.M. Keynes van Her Majesty's Treasury over het economisch herstel van Nederland na de oorlog [ER/III]., 1941; 274; 1 omslag
      - Nota van de minister aan de secretaris-generaal inzake de aan hem bij de kabinetsformatie verleende opdracht tot het nemen van voorbereidende maatregelen voor het economische herstel van Nederland na de oorlog [ER/III]., 1941; 275; 1 stuk
      - Stukken betreffende advisering over de mogelijke uitbreiding van de handel met Ierland na de oorlog [ER/III]., 1941-1942; 276; 1 omslag
      - Stukken betreffende bestudering van het vraagstuk van schadevergoeding voor en terugvordering van door Duitsland geroofde goederen [ER/III]., 1941-1945; 277; 1 pak
      - Rapport van de Reconstructie Groep, een groep leden uit de Buitengewone Raad van Advies, omvattende een ontwerp-plan voor de reconstructie van Nederland, met geleidebrief [ER/III]., 1944; 278; 1 omslag
      - Stukken betreffende advisering over levering van reliefgoederen aan de deelnemers van de Four Party Supply Committee for the Netherlands [ER/III]., 1945; 279; 1 omslag
        Bevat ook stukken uit het geclasseerd archief.
      - Staten met opgaven van gedane aankopen voor de herbevoorrading van Nederland [ER/III]., 1945; 280; 1 omslag
      - Nota over de noodzaak van de levering van kolen uit Duitsland, met geleidebrief [ER/III]., 1945; 281; 1 omslag
      - Stukken betreffende bestudering van de mogelijkheid om IJsland te gebruiken als opslag- en overlaadplaats van goederen bestemd voor Nederland [ER/IV]., 1940-1941; 282; 1 omslag
      - Stukken betreffende informele deelname door dr. Enthoven aan het American Committee on European Reconstruction [ER/IV]., 1940-1941; 283; 1 omslag
      - Stukken betreffende deelneming van Nederland aan de Internationale Arbeidsconferenties te Londen en Philadelphia [ER/IV]., 1941-1944; 284; 1 omslag
      - Stukken betreffende redevoeringen van prof.dr. J.A. Veraart voor de International Christian Democratic Union en reactie van het ministerie op zijn economisch rapport over Nederland [ER/IV]., 1942; 285; 1 omslag
      - Stukken betreffende behandeling van een ontvangen rapport over de volksgezondheid en de geneesmiddelenpositie in bezet Nederland [ER/IV]., 1945; 286; 1 omslag
      - Stukken betreffende behandeling van een ontvangen rapport van E. Bunge over de ravitaillering van Nederland door de Franse koloniën en Noord-Afrika [ER/IV]., 1945; 287; 1 omslag
      - Stukken betreffende behandeling van het subsidieverzoek van de Industriële Commissie van de Nederlandse Studiegroep te New York alsmede een nota van deze groep over de toekomst van industrieel Nederland [ER/VIII]., 1943-1944; 288; 1 omslag
      - Stukken betreffende bemiddeling van het ministerie bij de wederopbouw van N.V. Philips [ER/VIII]., 1943-1945; 289; 1 omslag
      - Stukken betreffende verlening van toestemming aan M.F. Gunning een brief te versturen aan een Portugese firma teneinde de bouw van Nederlandse schepen aldaar zo mogelijk te laten doorgaan [ER/VIII]., 1944; 290; 1 omslag
      - Rapport van president Roosevelt aan het Congres over het Amerikaanse lend-leaseprogramma, uittreksel, met geleidebrief [ER/X]., 1942; 291; 1 omslag
      - Stukken betreffende voorbereidingen van Wallstreet om de rol van Londen als financieel wereldcentrum over te nemen [ER/XII]., 1943; 292; 1 omslag
      - Stukken betreffende bepaling van een standpunt over een verschenen artikel in de Foreign Affairs inzake vijandelijke eigendommen [ER/XII]., 1943-1944; 293; 1 omslag
      - Stukken betreffende de financiële verhouding tussen Nederland, Groot Brittannië en de Verenigde Staten en behandeling van het Keynes- en Whiteplan voor internationaal betalingsverkeer na de oorlog [ER/XII]., 1943-1944; 294; 1 omslag
      - Stukken betreffende het niet deelnemen aan de Baywater Economic Conference georganiseerd door de The Liberator Council wegens vermoede inmenging van de fascistische partij van O. Mosley [ER/XII]., 1943-1944; 295; 1 omslag
      - Stukken betreffende doorzending aan de minister van Financiën van een kranteartikel over de vaststelling door de Indische regering van de Indische gulden [ER/XII]., 1944; 296; 1 omslag
      - Koninklijk besluit aangaande voorzieningen ten aanzien van de vorderingen en aanspraken op rekeningcourant-saldi en gouddeposito's bij de Federal Reserve Bank of New York welke daar voor rekening en ten name van de Nederlandse Bank N.V. te Amsterdam gehouden worden, met bijlagen [ER/XII]., 1944; 297; 1 omslag
      - Stukken betreffende instelling van een interdepartementaal overleg over auteursrechten van vijandelijke onderdanen [ER/XII]., 1945; 298; 1 omslag
    - ERCC Economische Reconstructie Coördinatie, 1.1.3
      - Correspondentie met het Ministry of Economic Warfare over de ravitaillering van Nederland na de oorlog [ERCC/I]., 1940-1943; 299; 1 omslag
      - Stukken betreffende het niet toelaten van een Nederlandse vertegenwoordiger tot de tarweconferentie te Washington en ontvangst van de overeenkomst welke tussen de deelnemende landen werd gesloten [ERCC/II]., 1941-1942; 300; 1 omslag
      - Stukken betreffende aanwending van Nederlandse schepen en gebruik van Nederlandse havens bij de bevoorrading van Tsjechoslowakije na de oorlog [ERCC/III]., 1941; 301; 1 omslag
        Zie ook inv.nr 1078.
      - Stukken betreffende bestudering van een overeenkomst tussen de Belgische en Engelse regering over aankopen in Belgisch Congo [ERCC/IV]., 1941-1942; 302; 1 omslag
      - Stukken betreffende benoeming van A.Th. Lamping en G.H.C. Hart in en opheffing van de Anglo French Coordinating Committee [ERCC/V]., 1940; 303; 1 omslag
        Bevat de stukken uit de rubriek V-a.
      - Stukken betreffende het opstellen van een overzicht van de uit de Nederlandse koloniën uitgevoerde produkten en van de daar nog aanwezige voorraden [ERCC/V]., 1940; 304; 1 omslag
        Bevat de stukken uit de rubriek V-b.
      - Brief van de minister van Buitenlandse Zaken aan de ministers van Koloniën en Defensie betreffende centralisatie van het Nederlandse contact met het Central Office for North American Supplies, afschrift, met geleidebrief [ERCC/V]., 1940; 305; 1 omslag
    - GL Gegevens Levensmiddelen, 1.1.3
      - Stukken betreffende het onderzoek van de Economische, Financiële en Scheepvaart Missie te Washington naar de ontwikkeling van diepvries- en dehydratietechnieken met het oog op eventuele toepassing hiervan in Nederland na de oorlog [GL/I]., 1943; 306; 1 omslag
      - Stukken betreffende aandringen bij de Regeringsvoorlichtingsdienst om het door de buitenlandse pers geschetste beeld van de voedseltoestand in bezet Nederland te corrigeren [GL/I]., 1944; 307; 1 omslag
    - H Handelspolitiek, 1.1.3
      - Stukken betreffende behandeling van aangelegenheden met betrekking tot de handel van Nederlands-Indië met het buitenland [H/I]., 1940-1943; 308; 1 omslag
        Was rubriek VIII-b.
      - Stukken betreffende het verzoek aan de Britse regering tot het toestaan van een grotere uitvoer van radiolampen naar Nederlands-Indië [H/II]., 1941; 309; 1 omslag
      - Nota waarin de afkeuring wordt uitgesproken over het in een artikel in het Financial News gehouden pleidooi voor een door Engeland te voeren autarkische politiek, met bijlage [H/II]., 1941; 310; 1 omslag
      - Stukken betreffende behandeling van het verzoek van de Nederlandse Scheepvaart en Handelscommissie om haar te machtigen een subsidie te verlenen aan de Britse Kamer van Koophandel voor Nederlands-Indië [H/II]., 1943; 311; 1 omslag
      - Stukken betreffende overleg met de Nederlandse Kamer van Koophandel te Londen over afhandeling van verzoeken van Britse ondernemingen om handelscontacten in Nederland [H/II]., 1944-1945; 312; 1 omslag
      - Stukken betreffende besprekingen met K. Einarson, vertegenwoordiger van de Union of Icelandic Fish Producers [H/II]., 1945; 313; 1 omslag
      - Stukken betreffende het aandringen bij de Canadese regering op afschaffing van de oorlogskoersbelasting op Nederlands-Indische produkten [H/III]., 1940-1941; 314; 1 omslag
      - Stukken betreffende de Nederlandse handelsbetrekkingen met China [H/III]., 1944; 315; 1 omslag
      - Stukken betreffende advisering van de minister van Buitenlandse Zaken omtrent de financiering van de Commissie voor de Nederlands-Zuid-Afrikaanse Handel en het bureau van de Handelsattaché te Johannesburg [H/IV]., 1940; 316; 1 omslag
      - Stukken betreffende de mededeling aan het ministerie van Buitenlandse Zaken dat de berichtgeving van de consul-generaal te Stockholm zeer op prijs wordt gesteld [H/IV]., 1940-1941; 317; 1 omslag
      - Stukken betreffende opzegging van het Clearing-verdrag en verlenging van de handelsovereenkomst met Chili [H/IV]., 1940-1944; 318; 1 omslag
      - Stukken betreffende besprekingen van een Duitse economische missie met de Japanse regering, waarbij de Duitsers controle op Nederlandse ondernemingen in bezet China hebben bedongen [H/IV]., 1941; 319; 1 omslag
      - Stukken betreffende handelsovereenkomsten van bezet Nederland met diverse landen [H/IV]., 1941-1942; 320; 1 omslag
      - Stukken betreffende opzegging door Ecuador van het met Nederland gesloten Verdrag van Handel en Scheepvaart [H/IV]., 1941-1943; 321; 1 omslag
      - Stukken betreffende moeilijkheden tussen de Venezolaanse regering en enkele oliemaatschappijen, waaronder de Koninklijke Shell, over de exploitatie van de Venezolaanse natuurlijke rijkdommen [H/IV]., 1942; 322; 1 omslag
      - Stukken betreffende heffing door Argentinië van een buitengewone belasting op winsten van de petroleumindustrie [H/IV]., 1942-1943; 323; 1 omslag
      - Rapport van R.H. van Gulik over zijn reis van Laurenço Marques naar Caïro, uittreksel, met geleidebrief en aantekeningen [H/IV]., 1943; 324; 1 omslag
      - Stukken betreffende handelsmogelijkheden met en organisatie van de handelsvoorlichting in Turkije, Irak, Afghanistan, Syrië en Libanon [H/IV, H/VIII]., 1942-1944; 325; 1 omslag
      - Stukken betreffende de Amerikaanse handelspolitiek [H/V]., 1941; 326; 1 omslag
      - Stukken betreffende regeling van een schadevergoeding voor de door Mexico onteigende bezittingen van de Koninklijke Shell [H/V]., 1941-1943; 327; 1 omslag
        Bevat ook stukken met de aanduiding G.A.
      - Stukken betreffende plannen van de Venezolaanse regering om oliemaatschappijen te dwingen de in Venezuela gewonnen aardolie in Venezuela te laten raffineren [H/V]., 1943-1944; 328; 1 omslag
        Zie ook inv.nr 322.
      - Stukken betreffende de missie van oud-minister Welter naar Zuid-Amerika [H/V]., 1944-1945; 329; 1 omslag
        Zie ook inv.nr 405.
      - Correspondentie met de Economische, Financiële en Scheepvaart Missie te Washington inzake de vestiging, hervestiging en uitbreiding van bedrijven in Nederland na de oorlog [H/V, H/VI en H/VIII]., 1944-1945; 330; 1 omslag
      - Stukken betreffende levering van chroom door Turkije aan Duitsland [H/VI]., 1941-1943; 331; 1 omslag
        Bevat ook stukken met de aanduiding G.A. (P).
      - Stukken betreffende opzet van de Zwitserse organisatie voor de bevordering van de buitenlandse handel met het oog op een eventuele reorganisatie van de Nederlandse organisatie [H/VI]., 1943; 332; 1 omslag
      - Stukken betreffende hervatting van de levering van zout aan Noorwegen door de Koninklijke Nederlandse Zoutindustrie na de oorlog [H/VI]., 1944; 333; 1 omslag
      - Stukken betreffende bemiddeling bij de afzet van het door de Billiton Maatschappij in Suriname geproduceerde bauxiet [H/VI]., 1944-1945; 334; 1 omslag
      - Stukken betreffende de poging om een hoeveelheid voedsel te kopen in Zweden teneinde de Nederlandse bevolking in de periode tussen het einde van de militaire operatie en het begin van de grote relief-actie reeds van voedsel te voorzien [H/VII]., 1943; 335; 1 omslag
      - Stukken betreffende overleg met het ministerie van Buitenlandse Zaken over het op een internationale conferentie inzake controle van het scheepvaartverkeer uit te dragen Nederlandse standpunt [H/VII]., 1944; 336; 1 omslag
      - Stukken betreffende aankopen van participaties in buitenlandse ondernemingen door Duitse concerns [H/VIII]., 1941; 337; 1 omslag
      - Stukken betreffende het verzamelen van gegevens over Nederlandse import- en exportfirma's in het buitenland [H/VIII]., 1943-1944; 338; 1 omslag
      - Nota van S. Frankenhuis inzake de mogelijkheden van Rotterdam om centrum van katoenhandel te worden, met geleidebrief [H/VIII]., 1944; 339; 1 omslag
    - IN Industrie, 1.1.3
      - Stukken betreffende bestudering van de wederopbouw van de Nederlandse industrie door de op initiatief van de Economische, Financiële en Scheepvaart Missie en de Netherlands Study Group for Post War Reconstruction ingestelde Industriële Commissie [IN/II]., 1943-1944; 340; 1 omslag
        Zie ook inv.nrs 288, 219 en 721.
    - LL Lend-Lease, 1.1.3
      - Vergaderstukken voor de vergadering van de Commissie ter behandeling van Lend-Lease aangelegenheden van het Koninkrijk, te houden op 15 augustus 1944 [LL]., 341; 1 omslag
      - Stukken betreffende behandeling van aangelegenheden met betrekking tot Lend-Lease [LL]., 1945; 342; 1 omslag
      - Stukken betreffende uitvoering van de Lend-Lease overeenkomst tussen Amerika en Groot-Brittannië [LL/I]., 1942-1945; 343; 1 pak
      - Stukken betreffende het aanschaffen van goederen op basis van de Amerikaanse Lend Lease Act [LL/I]., 1945; 344; 1 pak
        Bevat ook stuk met code A-21-6-1.
      - Stukken betreffende advisering over de aankoop van schepen voor de Nederlandse koopvaardijvloot onder de Lend-Lease Act [LL/II]., 1942; 345; 1 omslag
      - Stukken betreffende ontvangst van rapporten over de totstandkoming van Lend-Lease overeenkomsten tussen Amerika en andere geallieerde landen [LL/III en LL/IV]., 1942-1945; 346; 1 omslag
      - Stukken betreffende totstandkoming van een Lend-Lease overeenkomst met Amerika en uitvoering van die overeenkomst [LL/IV]., 1942-1945; 347; 1 omslag
    - M Monetaire en financiële kwesties, 1.1.3
      - Stukken betreffende het betalingsverkeer tussen bezet Nederland en diverse landen [M/I]., 1940-1944; 348; 1 omslag
      - Stukken betreffende bemiddeling bij het opstellen van een monetaire overeenkomst tussen Nederland en Engeland [M/II]., 1940-1945; 349; 1 omslag